臺灣臺北地方法院刑事判決　　　　　　　　　　　　　九十年度易字第一六九號
　　公　訴　人　臺灣臺北地方法院檢察署檢察官
　　被　　　告　丁○○
右列被告因竊盜案件，經檢察官提起公訴（九十年度偵字第一七四九七號）及移送併
辦（九十年度偵字第一六八一Ｏ號、第一八四Ｏ七號），本院判決如左：
    主  文
丁○○連續竊盜，累犯，處有期徒刑拾月。
    事  實
一、丁○○前於民國八十四年間因肅清煙毒條例案件，經本院判處有期徒刑三年八月
    確定，經更定其刑接續執行後，於九十年一月二十六日執行完畢，復因於九十年
    四月十九日竊取他人財物，經本院於同年七月十三日以九十年度簡字第二二六五
    號判處有期徒刑五月後，竟仍不知悔改，另行基於意圖為自己不法所有之概括犯
    意，連續於下列之時間、地點竊取超商內之洋酒，情形如下：
    （一）於九十年七月二十二日下午四時三十分許，在臺北市○○區○○路一段二
          十六號統一超商店內，徒手竊取店內價值共新台幣（下同）二千二百八十
          元之「ＣＨＩＶＡＳ威士忌」洋酒三瓶，得手後將之置於其所有之手提袋
          內離開現場，嗣因超商員工丙○○由監視器中發現而追出店外，在同路段
          二十四號前逮捕丁○○並當場扣得上開「ＣＨＩＶＡＳ威士忌」洋酒三瓶
          。
    （二）於九十年八月八日八時四十分許，在臺北市○○路○段一Ｏ一號統一超商
          內，徒手竊取店內價值共一千五百二十元之「約翰走路黑牌威士忌洋酒」
          二瓶，得手後將之置於其所有之手提袋內，嗣因超商員工甲○○發現報警
          ，並當場扣得上開「約翰走路黑牌威士忌洋酒」二瓶。
    （三）於九十年九月二日十二時三十分許，在臺北市○○區○○路一七二之二號
          統一超商內，徒手竊取店內價值共二千一百元之高梁酒六瓶，得手後將之
          置於其所有之手提袋內離開現場，嗣因超商員工乙○○發覺追出，並由李
          振祥之妻報警，嗣於十二時四十五分許經警在台北市○○區○○街五十八
          巷口查獲，並當場扣得上開高梁酒六瓶。
二、案經臺北市政府警察局文山第一分局報請臺灣臺北地方法院檢察署檢察官偵查起
    訴及移送併辦。
    理  由
一、右揭犯罪事實，業經被告丁○○坦承不諱，核與證人丙○○、甲○○、乙○○於
    警訊中證述情節相符，並有贓物認領共三紙附卷可稽，被告出於任意性之自白與
    事實相符，應堪採信，其犯行堪以認定。
二、核被告所為，係犯刑法第三百二十條第一項之竊盜罪，其先後多次犯行，時間緊
    接，所犯係構成要件相同之罪名，顯係基於概括犯意為之，依連續犯規定以一罪
    論並加重其刑，又被告前因肅清煙毒條例案件，於九十年一月二十六日執行完畢
    ，有臺灣高等法院檢察署刑案紀錄簡覆表可徵，其於有期徒刑執行完畢未滿五年
    ，再犯本件有期徒刑以上之罪，為累犯，應依刑法第四十七條規定加重其刑。爰
    審酌被告所竊財物雖非鉅，然其前已因竊盜案遭本院判決，竟不知悔改再為多次
    竊盜犯行，顯然對於其竊盜行為毫無悔意等一切情狀，量處如主文所示之刑，以
    示懲儆。
三、至檢察官雖未就被告於犯罪事實一（二）、（三）部分之犯行提起公訴，然檢察
    官就犯罪事實一部起訴者，其效力及於全部，刑法第二百六十七條定有明文，是
    本院自應就與起訴事實有連續犯裁判上一罪關係之犯罪事實一（二）、（三）部
    分，一併予以審理。末查，被告前於九十年四月十九日下午三時三十分許，在臺
    北市大安區○○○路○段二一九號統一超商內竊取起瓦士洋酒二瓶，經本院於九
    十年七月十三日以九十年度簡字第二二六五號判處有期徒刑五月，並於九十一年
    一月十七日確定，有本院九十年度簡字第二二六五號判決附卷可按，然刑事訴訟
    法第二百九十四條第一款規定（現行條文為第三百零二條第一款），案件曾經判
    決確定者，應為免訴之判決，係以同一案件，已經法院為實體上之確定判決，該
    被告應否受刑事制裁，即因前次判決而確定，不能更為其他有罪或無罪之實體上
    裁判。此項原則，關於實質上一罪或裁判上一罪（如刑法第五十五條及第五十六
    條之犯罪），其一部事實已經判決確定者，對於構成一罪之其他部分，固亦均應
    適用，但此種情形，係因審判不可分之關係，在審理事實之法院，對於全部犯罪
    事實本應予以審判，故其確定判決之既判力，亦自應及於全部之犯罪事實，若在
    最後審理事實法院宣示判決後，始行發生之事實，既非該法院所得審判，即為該
    案判決之既判力所不能及，檢察官或自訴人如就此部發生之事實依法起訴，既不
    在曾經確定判決之範圍以內，即係另一犯罪問題，受訴法院仍應分別為有罪或無
    罪之實體上裁判，最高法院三十二年度上字第二五七八號判決可資參照，又簡易
    判決雖不經言詞辯論及宣示程序，然法院對於簡易判決製作完成後所發生之事實
    無從審究，若認既判力之時點延展至判決確定時，將會因被告故意遷移住居所無
    法送達而向後延伸，與上開最高法院判決採最後事實審可能說之意旨相左，是簡
    易判決處刑之案件仍應以判決書製作日為既判力之基準日。本件被告前所犯之竊
    盜案件業經本院於九十年七月十三日為簡易判決，是被告連續於九十年七月二十
    二日、八月八日、九月二日所為之竊盜犯行應非上開判決既判力所及，本院仍應
    予以審理，附此敘明。
據上論斷，應依刑事訴訟法第二百九十九條第一項前段，刑法第五十六條、第三百二
十條第一項、第四十七條，罰金罰鍰提高標準條例第一條前段，判決如主文。
本案經檢察官馮成到庭執行職務
中    華    民    國      九十一      年      三      月      二十      日
                                      臺灣臺北地方法院刑事第六庭
                                          法  官  蔡  如  琪
右正本證明與原本無異。
如不服本判決，應於判決送達後十日內，向本院提出上訴狀。
                                          書記官  黃  鈴  容
中    華    民    國      九十一      年      三      月     二十二     日
附錄法條：
中華民國刑法第三百二十條
 (普通竊盜罪、竊佔罪)
意圖為自己或第三人不法之所有，而竊取他人之動產者，為竊盜罪，處五
年以下有期徒刑、拘役或五百元以下罰金。
意圖為自己或第三人不法之利益，而竊佔他人之不動產者，依前項之規定
處斷。
前二項之未遂犯罰之。
